臺灣苗栗地方法院刑事判決
111年度易字第536號
公  訴  人  臺灣苗栗地方檢察署檢察官
被      告  李政洋



            林竣賢




上列被告因加重竊盜等案件，經檢察官提起公訴（111年度偵字
第806號、111年度偵字第5165號），因被告於本院準備程序中，
就被訴之事實為有罪之陳述，經本院告知簡式審判程序意旨，並
聽取當事人之意見後，裁定改依簡式審判程序審理，判決如下：
    主    文
乙○○共同犯攜帶兇器竊盜罪（犯罪事實一），處有期徒刑捌月；
又共同犯攜帶兇器竊盜罪（犯罪事實二），處有期徒刑柒月；又
共同犯竊盜罪（犯罪事實三），處有期徒刑肆月，如易科罰金，
以新臺幣壹仟元折算壹日。不得易科罰金之罪部分，應執行有期
徒刑壹年。未扣案之犯罪所得新臺幣參仟元、監視器主機壹臺、
新臺幣參萬伍仟伍佰元均沒收，於全部或一部不能沒收或不宜執
行沒收時，均追徵其價額。
丙○○共同犯竊盜罪，處有期徒刑肆月（犯罪事實一），如易科罰
金，以新臺幣壹仟元折算壹日；又共同犯竊盜罪（犯罪事實二）
，處有期徒刑參月，如易科罰金，以新臺幣壹仟元折算壹日；又
共同犯竊盜罪（犯罪事實三），處有期徒刑參月，如易科罰金，
以新臺幣壹仟元折算壹日。應執行有期徒刑柒月，如易科罰金，
以新臺幣壹仟元折算壹日。
    犯罪事實
一、乙○○、丙○○共同意圖為自己不法所有，基於竊盜之犯意聯絡
    ，於民國110年10月6日5時8分許，由丙○○駕駛其所有之車牌
    號碼00-0000號自用小客車（下稱甲車）搭載乙○○，前往丁○○經營、位於苗栗縣○○市○○路00號之「建國米奇娃娃屋」附
    近，由乙○○下車進入該店，徒手破壞己○○置於娃娃機編號4
    上方之置物櫃，竊取櫃內己○○所有之現金新臺幣（下同）3,
    000元得手後，欲再行竊店內丁○○所有之監視器主機，因警
    報發出聲響，乙○○驚慌逃逸；嗣於同日5時31分許，乙○○再
    返回該店內，接續先前之竊盜犯意，拾起放置於店內，客觀
    上足以對人之生命、身體構成威脅，可供兇器使用之老虎鉗
    1支剪斷監視器主機電線，竊取丁○○所有之監視器主機1臺（
    價值5萬元）得手後，再搭乘甲車逃逸。
二、嗣於同日5時49分許，2人又共同意圖為自己不法所有，基於
    竊盜之犯意聯絡，由丙○○駕駛甲車搭載乙○○，一同前往辛○○
    經營、位於頭份市○○路000號之「抓箱寶娃娃機店」附近，
    由乙○○下車進入該店，拾起放置於店內，客觀上足以對人之
    生命、身體構成威脅，可供兇器使用之剪刀1支剪斷監視器
    主機電線，竊取辛○○所有之監視器主機1臺（價值7,000元，
    已發還辛○○）得手後，再搭乘甲車逃逸。
三、復於同日6時31分許，2人再共同意圖為自己不法所有，基於
    竊盜之犯意聯絡，由丙○○駕駛甲車搭載乙○○，前往位於苗栗
    縣○○市○○路000號之「頑皮豹娃娃機店」附近，由乙○○下車
    進入該店，以徒手或腳踩之方式強行破壞娃娃機檯上方之上
    鎖置物櫃，分別竊取甲○○所有4個置物櫃內之現金12,000元
    、己○○所有2個置物櫃內之6,000元、壬○○所有2個置物櫃內
    之6,000元、庚○○所有2個置物櫃內之6,000元、戊○○所有置
    物櫃內之5,500元得手後，再搭乘甲車逃逸。末經警獲報後
    調閱上開店內及路口監視器影像，而循線查獲上情。
四、案經己○○、丁○○、辛○○、甲○○、壬○○、庚○○、戊○○訴由苗栗
    縣警察局頭份分局、苗栗分局報告臺灣苗栗地方檢察署檢察
    官偵查起訴。
    理    由
壹、證據能力之說明
    本件被告乙○○、丙○○（下合稱被告2人）所犯非死刑、無期
    徒刑或最輕本刑有期徒刑三年以上之罪，亦非高等法院管轄
    第一審案件，且於準備程序進行中，被告先就被訴事實為有
    罪之陳述，經告以簡式審判程序之旨，並聽取當事人之意見
    後，本院依刑事訴訟法第273條之1第1項之規定，裁定改行
    簡式審判程序，是本件之證據調查，依刑事訴訟法第273條
    之2規定，不受同法第159條第1項、第161條之2、第161條之
    3、第163條之1及第164條至第170條規定之限制，合先敘明
    。
貳、實體方面
一、上開犯罪事實，訊據被告2人於本院準備程序及審理中均坦
    承不諱，核與告訴人己○○、丁○○、辛○○、甲○○、壬○○、庚○○
    、戊○○於警詢時之證述大致相符【見臺灣苗栗地方檢察署11
    1年度偵字第806號卷（下稱偵806卷）第79至93頁，同署111
    年度偵字第5165號卷（下稱偵5165卷）第109至121、137至1
    47、161至165頁】，並有監視錄影器翻拍照片、現場照片、
    車牌辨識資料、車輛詳細資料報表、贓物認領保管單附卷可
    考（見偵806卷第95至123頁，偵5165卷第123至135、149至1
    59頁），足認被告2人之任意性自白均與事實相符，洵值採
    信。故本案事證明確，被告2人犯行皆堪以認定，應予依法
    論科。
二、論罪科刑：
  ㈠按刑法第321條第1項第3款所謂之「攜帶兇器」，祇須於行竊
    時攜帶具有危險性之兇器為已足，該兇器不必原屬行竊者本
    人所有，亦不以自他處攜至行竊處所為必要，縱在行竊場所
    隨手拾取應用，其有使人受傷害之危險既無二致，自仍應屬
    上述「攜帶兇器」之範疇（最高法院79年度台上字第5253號
    判決意旨參照）。是核被告乙○○就犯罪事實一、二所為，均
    係犯刑法第321條第1項第3款之攜帶兇器竊盜罪；就犯罪事
    實三所為，則係犯刑法第320條第1項之竊盜罪。
  ㈡次按以自己共同犯罪之意思，參與實施犯罪構成要件以外之
    行為，或以自己共同犯罪之意思，事先同謀，而由其中一部
    分人實施犯罪之行為者，均為共同正犯。又共同正犯之所以
    應對其他共同正犯所實施之行為負其全部責任者，以就其行
    為有犯意之聯絡為限，若他犯所實施之行為，超越原計畫之
    範圍，而為其所難預見者，則僅應就其所知之程度，令負責
    任，未可概以共同正犯論（最高法院50年度台上字第1060號
    判決意旨參照）；且刑法加重竊盜、加重搶奪、加重強盜罪
    所列各款狀況，乃犯罪成立之客觀構成要件，行為人主觀上
    對此自應有所認識或預見，始與刑法第12條規定以處罰故意
    犯為原則之法理一致，亦即，對於該等加重要件至少應有不
    確定之故意，始與該等加重之罪之構成要件相當（最高法院
    95年度台上字第6667號判決意旨參照）。查被告丙○○知悉被
    告乙○○下車之目的係為竊取各娃娃機店內之財物，並在車上
    接應被告乙○○乙節，業如前述，可見被告2人，就竊取本案
    各項遭竊財物之犯行，均有犯意聯絡及行為分擔。然就犯罪
    事實一、二部分，依據檢察官主張之犯罪事實以及被告乙○○
    於警詢、偵查中之供述（見偵5165卷第85、221頁），被告
    丙○○搭載被告乙○○抵達現場時，被告乙○○並未攜帶任何兇器
    、而係下車後於行竊過程中，方拾取店內之老虎鉗、剪刀等
    物行竊；又被告丙○○於被告乙○○行竊過程中，均在車上等候
    、把風而未下車觀看（此情經被告2人於警詢時供述一致，
    見偵5165卷第85、93頁），復無積極證據可證被告丙○○對於
    被告乙○○攜帶兇器竊盜之部分有所認識或預見（至被告丙○○
    雖曾於警詢時供稱有看見被告乙○○帶1把剪刀；但被告丙○○
    嗣於偵查中否認此事，亦與本案認定被告乙○○係於犯罪過程
    中拾起放置於店內之剪刀行竊、而非下車時即攜帶剪刀一情
    不合，故本院認尚不能單以被告丙○○此部分供述為對其不利
    之認定），是被告乙○○此部分之攜帶兇器竊盜犯行，已然超
    越其與被告丙○○共同竊盜犯罪計畫之範圍，揆諸前揭說明，
    自難令被告丙○○就被告乙○○攜帶兇器竊盜部分共負其責。是
    核被告丙○○所為，均係犯刑法第320條第1項之竊盜罪。公訴
    意旨認被告丙○○就犯罪事實一、二部分係涉犯攜帶兇器竊盜
    罪，尚有未洽；惟其基本事實同一，且經本院於審理中告知
    當事人此部分法規，並予其等辯論之機會（見本院卷第159
    頁），爰依刑事訴訟法第300條規定，變更起訴法條。
  ㈢被告2人就本案3次竊盜犯行，均有犯意聯絡及行為分擔，應
    論以共同正犯（被告丙○○僅就其所知之程度，負普通竊盜之
    共同正犯責任）。
  ㈣被告2人就犯罪事實一部分，先後竊取店內告訴人己○○、丁○○
    各自所有財物；就犯罪事實三部分，先後竊取店內告訴人甲○○、己○○、壬○○、庚○○、戊○○各自所有財物之竊盜行為，各
    係利用同一次行竊之機會，在密切接近之時、相同地點所為
    ，其犯罪目的單一，依一般社會通念應評價為一行為，較為
    合理（臺灣高等法院臺中分院108年度上易字第1015號判決
    同此意旨）；是被告2人分別以一行為同時侵害數告訴人之
    財產法益，均為想像競合犯，應依刑法第55條前段規定，就
    被告乙○○部分從一重之攜帶兇器竊盜罪（犯罪事實一部分）
    、竊盜罪（犯罪事實三部分），而就被告丙○○部分均從一重
    之竊盜罪處斷。
  ㈤按刑法第47條第1項有關累犯加重本刑之規定，不生違反憲法
    一行為不二罰原則之問題。惟其不分情節，基於累犯者有其
    特別惡性及對刑罰反應力薄弱等立法理由，一律加重最低本
    刑，於不符合刑法第59條所定要件之情形下，致生行為人所
    受之刑罰超過其所應負擔罪責之個案，其人身自由因此遭受
    過苛之侵害部分，對人民受憲法第8條保障之人身自由所為
    限制，不符憲法罪刑相當原則，牴觸憲法第23條比例原則。
    於此範圍內，有關機關應自本解釋公布之日起2年內，依本
    解釋意旨修正之。於修正前，為避免發生上述罪刑不相當之
    情形，法院就該個案應依本解釋意旨，裁量是否加重最低本
    刑，司法院釋字第775號解釋文參照。而受徒刑之執行完畢
    ，或一部之執行而赦免後，5年以內故意再犯有期徒刑以上
    之罪者，為累犯，刑法第47條第1項定有明文。又二以上徒
    刑之執行，除數罪併罰，在所裁定之執行刑尚未全部執行完
    畢以前，各罪之宣告刑均不發生執行完畢之問題外，如屬於
    接續執行經假釋者，應以假釋之日期為基準，限於原各得獨
    立執行之刑，均尚未執行期滿，始不發生一部分之罪已執行
    完畢問題。倘假釋時，其中一罪或數罪徒刑已執行期滿，又
    於五年以內故意再犯有期徒刑以上之罪，即成立累犯。至於
    執行機關將已執行期滿之罪之刑期與尚在執行之其餘之罪之
    刑期合併計算其假釋最低執行期間，係在分別執行（即接續
    執行）之情形下，為受刑人之利益，亦合併計算其假釋期間
    。惟假釋制度與累犯規定之功能、立法目的均有異，應分別
    觀察，自不能因假釋之計算方法，即遽而推論業已執行期滿
    之徒刑，尚未執行完畢。上開情形，要與數罪併罰定其應執
    行刑者，因僅有一個執行刑，而無從分割，必待所定之應執
    行刑全部執行完畢，始為執行完畢不同（最高法院103年度
    台非字第17號判決意旨參照）。查被告乙○○前因竊盜案件，
    經臺灣新竹地方法院以107年度易字第530號判決處有期徒刑
    3月、2月（共5罪），應執行有期徒刑11月確定（下稱甲案
    ，執行完畢日為108年4月15日）；又因詐欺案件，經法院判
    決處有徒刑1年2月，緩刑3年確定（下稱乙案，執行完畢日
    為109年4月15日）；又因竊盜、詐欺、偽造文書等案件，經
    法院分別判處罪刑確定，並經臺灣新竹地方法院以108年度
    聲字第1056號裁定應執行有期徒刑2年2月（嗣經撤銷緩刑，
    下稱丙案），上開甲、乙、丙案與另案拘役刑經接續執行，
    於109年8月24日縮短刑期假釋出監（假釋期原於110年6月9
    日期滿，惟因被告乙○○於假釋期間更犯他罪，經撤銷假釋，
    尚餘殘刑9月16日；而甲、乙案均已於假釋前執行完畢），
    有臺灣高等法院被告前案紀錄表在卷可考。是被告乙○○因合
    併計算最低應執行期間而在丙案徒刑執行中假釋（嗣假釋經
    撤銷），並於距甲、乙案徒刑期滿執行完畢後之5年內再犯
    本案數罪，仍屬於受有期徒刑執行完畢5年內故意再犯本案
    有期徒刑以上之罪，自構成累犯。本院考量被告乙○○已有侵
    害他人財產法益之竊盜罪行，竟不能克己篤行，一再以不法
    手段竊取錢財，足見其未能習得正確法治觀念，一再以侵害
    他人財產權利之手法獲取不法利益，對於刑罰反應力薄弱、
    主觀惡性亦為重大，認本案被告乙○○所犯之罪，均應依刑法
    第47條第1項規定加重其刑。
  ㈥爰以行為人之責任為基礎，審酌被告2人前皆有違犯竊盜案件
    之罪刑紀錄，有臺灣高等法院被告前案紀錄表在卷可考（被
    告乙○○構成累犯部分不予重複評價），理應反省己非，且正
    值壯年，又非無通常工作能力，竟不循正當途徑獲取財物，
    恣意竊取他人之物作為日常花費使用，顯然欠缺尊重他人財
    產權之觀念，所為實應非難；兼衡其等犯罪之動機、手段、
    目的，犯後均坦承所為，正視己過之態度，及被告乙○○自陳
    高中肄業之智識程度，另案執行前從事水電業、每日收入約
    1,300元，與奶奶、弟弟同住之家庭生活狀況；被告丙○○自
    陳國中畢業之智識程度，另案執行前在菜市場工作、收入不
    固定，有一名未成年子女、現在由父母協助照顧之家庭生活
    狀況（見本院卷第167至168頁）等一切情狀，分別量處如主
    文第1、2項所示之刑，並就得易科罰金之罪諭知易科罰金之
    折算標準；另就被告乙○○所犯不得易科罰金之2次加重竊盜
    罪、被告丙○○所犯3次竊盜罪，考量犯罪之時間間隔、動機
    、手段、侵害法益等情形，定其應執行之刑，併就被告丙○○
    所定應執行之刑諭知易科罰金之折算標準，以資懲儆。
三、沒收部分：
　㈠被告2人竊得之現金3,000元、監視器主機1臺（犯罪事實一部
    分）；現金12,000元、6,000元、6,000元、6,000元、5,500
    元（犯罪事實三部分，共計35,500元），據被告2人供稱：
    均係由被告乙○○取得、花用等語（見本院卷第167頁），核
    屬被告乙○○本案已分配之犯罪所得財物，而未扣案，亦未有
    證據證明已實際將該犯罪所得合法發還各被害人，爰依刑法
    第38條之1第1項前段、第3項規定對被告乙○○宣告沒收，並
    諭知於全部或一部不能沒收或不宜執行沒收時，均追徵其價
    額。
　㈡至於未扣案之老虎鉗、剪刀各1把，雖係被告乙○○實行本案竊
    盜所用之物，惟依卷內證據僅能認定係被告乙○○在現場取得
    ；是既不能證明為被告乙○○所有、或有處分權限，亦非屬違
    禁物，本院自無從宣告沒收。
　㈢另就犯罪事實二部分被告2人竊得之監視器主機1臺，已實際
    發還被害人辛○○，有贓物認領保管單附卷可稽（見偵5165卷
    第149頁），爰依刑法第38條之1第5項規定，不予宣告沒收
    。
據上論斷，應依刑事訴訟法第273條之1第1項、第299條第1項前
段、第300條，刑法第28條、第321條第1項第3款、刑法第320條
第1項、第55條、第47條第1項、第41條第1項前段、第8項、第51
條第5款、第38條之1第1項前段、第3項，刑法施行法第1條之1第
1項，判決如主文。
本案經檢察官黃智勇提起公訴，檢察官林宜賢到庭執行職務。
中　　華　　民　　國　　111 　年　　11　　月　　30　　日
                  刑事第三庭  法  官  申惟中
以上正本證明與原本無異。　　　　　　　　　　　　　　　　如不服本判決應於收受判決後20日內向本院提出上訴書狀，並應敘述具體理由。其未敘述上訴理由者，應於上訴期間屆滿後20日內向本院補提理由書(均須按他造當事人之人數附繕本)「切勿逕送上級法院」。告訴人或被害人如對本判決不服者，應具備理由請求檢察官上訴，其上訴期間之計算係以檢察官收受判決正本之日期為準。　　　　　　　　　　　　　　　　　　　　　　　      　　　　　　　　　　　　書記官　陳邦旗　　　　　　
中　　華　　民　　國　　111 　年　　11　　月　　30　　日

附錄本案論罪科刑法條：
中華民國刑法第320條
意圖為自己或第三人不法之所有，而竊取他人之動產者，為竊盜
罪，處5年以下有期徒刑、拘役或50萬元以下罰金。
意圖為自己或第三人不法之利益，而竊佔他人之不動產者，依前
項之規定處斷。
前二項之未遂犯罰之。

中華民國刑法第321條
犯前條第1項、第2項之罪而有下列情形之一者，處6月以上5年以
下有期徒刑，得併科50萬元以下罰金：
一、侵入住宅或有人居住之建築物、船艦或隱匿其內而犯之。
二、毀越門窗、牆垣或其他安全設備而犯之。
三、攜帶兇器而犯之。
四、結夥三人以上而犯之。
五、乘火災、水災或其他災害之際而犯之。
六、在車站、港埠、航空站或其他供水、陸、空公眾運輸之舟、
    車、航空機內而犯之。
前項之未遂犯罰之。